臺灣高雄地方法院刑事判決
                                      110年度訴字第219號
公  訴  人  臺灣高雄地方檢察署檢察官
被      告  許明義


輔  佐  人    
即被告之姊  陳許明珠
指定辯護人  本院公設辯護人黃文德
被      告  林耿田


選任辯護人  洪幼珍律師
上列被告因傷害等案件，經檢察官提起公訴（109年度偵字第998
0號），本院判決如下：
    主  文
許明義、林耿田均無罪。
    理  由
一、公訴意旨略以：被告許明義、林耿田與告訴人孫偉洲均為高
    雄市鳳山區錦富街97巷之住戶，3人為鄰居關係。緣告訴人
    於民國109年3月17日21時11分許，駕駛自小客車返家時，三
    方因停車問題發生口角，被告2人竟共同基於恐嚇之犯意聯
    絡，被告許明義對告訴人恫稱：「要讓你全家死光光…幹你
    娘。我要讓你好看…」等語，被告林耿田則對告訴人恫稱：
    「…我們巷內他隔壁的吉掰破麻的女人，就是被我處理，心
    生恐懼才搬家，然後你就是下一個…」等語，均致告訴人心
    生畏懼。嗣被告2人另共同基於傷害之犯意聯絡，由被告許
    明義隨手拿起旁邊的木板欲攻擊告訴人，告訴人與被告許明
    義先發生肢體推擠、拉扯後，告訴人搶下被告許明義手持之
    木板，被告許明義見狀即隨手拿起旁邊的木條攻擊告訴人，
    告訴人則手持木板反擊，雙方手持上開器具持續互相攻擊對
    方，被告林耿田欲上前制止時，被其中一人持有之器具打到
    頭部因而心生不滿，返回住家持鋸刀回到現場欲攻擊告訴人
    ，告訴人見狀隨即往巷口跑，被告林耿田緊追在後，因失去
    平衡後將鋸刀往告訴人方向丟去，告訴人（涉犯傷害罪嫌，
    業經檢察官為不起訴處分確定)與被告林耿田再發生肢體拉
    扯、推擠，致告訴人受有左手虎口擦傷併瘀腫3X2公分、左
    手第二指紅1X0.2公分、右手掌瘀紅1X1公分、紅2X1公分等
    傷害（下稱本案傷勢）。嗣經警方接獲通報，於雙方衝突後
    及時到場處理，當場扣得被告林耿田所有之鋸刀1把，循線
    查悉上情。因認被告2人均涉犯刑法第305條之恐嚇危安及同
    法第277條第1項之傷害罪嫌等語。
二、按犯罪事實應依證據認定之，無證據不得認定犯罪事實；不
    能證明被告犯罪者，應諭知無罪之判決，刑事訴訟法第154
    條第2項、第301條第1項分別定有明文。而刑事訴訟法上所
    謂認定犯罪事實之證據，係指足以認定被告確有犯罪行為之
    積極證據而言，該項證據自須適合於被告犯罪事實之認定，
    始得採為斷罪資料。又認定犯罪事實所憑之證據，無論係直
    接證據或間接證據，其為訴訟上之證明，須於通常一般之人
    均不致有所懷疑，而得確信其為真實之程度者，始得據為有
    罪之認定，倘其證明尚未達到此一程度，而有合理之懷疑存
    在，復無其他調查途徑可尋，法院即應為無罪之判決。復按
    被害人、告訴人係以使被告受刑事訴追為目的，本質上存有
    較大之虛偽危險性，為擔保其真實性，應有補強證據以增強
    其陳述之憑信性，始足為認定被告犯罪事實之依據。所謂補
    強證據，係指被害人之陳述本身以外，足以證明犯罪事實確
    具有相當程度真實性之證據，固不以證明犯罪構成要件之全
    部事實為必要，但以與被害人指述具有相當之關聯性為前提
    ，並與被害人之陳述相互印證，綜合判斷，已達於使一般之
    人均不致有所懷疑，而得確信其為真實之程度而言。
三、公訴意旨認被告許明義、林耿田涉犯上開罪嫌，無非係以被
    告2人於警詢及偵查中之供述、告訴人於警詢及偵查中之指
    述、證人陳洪月香於警詢及偵查中之證述、案發過程之監視
    器光碟1 片暨檢察事務官就上揭監視錄影光碟檔案之勘查報
    告1份、杏和醫院診斷證明書1紙、高雄市政府警察局鳳山分
    局扣押筆錄及現場照片等件為其論據。
四、訊據被告2人固均坦承有於前述時、地，與告訴人因停車問
    題發生口角爭執，然均堅詞否認有何傷害、恐嚇犯行，被告
    許明義辯稱：我沒有講話恐嚇告訴人，當天是因為告訴人要
    動手打我，我才會拿棍子防衛自己，我忘記有沒有傷害到他
    等語（本院卷第45、131頁）；被告林耿田辯稱：我根本沒
    有傷到告訴人的身體，我不知道他的傷怎麼來的。當天是告
    訴人跟許明義吵架，他們就拿棍子跟木板在打架，我過去叫
    許明義不要這樣，結果我的頭被木板打到。起訴書所載的恐
    嚇話語我當天沒有講等語（本院卷第45、130頁）。被告許
    明義之辯護人則以：本件監視器影像無錄到聲音，且證人陳
    洪月香亦證稱沒有聽到被告許明義對告訴人恫嚇，是本件除
    告訴人單一指述外，無證據佐證被告許明義有對告訴人恐嚇
    ；傷害部分，被告許明義雖有持木板攻擊告訴人，但該木板
    已遭告訴人雙手搶下，觀諸被告許明義為61歲老人，又患有
    癲癇症，而告訴人係年輕力壯之身形，其搶下上開木板，顯
    然輕而易舉，被告許明義上開舉動，自難造成告訴人受有何
    傷害，況告訴人本案傷勢相當輕微，不像遭被告許明義持木
    板攻擊所致，極有可能是告訴人在搶木板過程中手握木板所
    造成，傷害罪既係結果犯，被告許明義犯罪即屬不能證明，
    請為無罪之諭知等語，為被告許明義辯護（本院卷第215-21
    6頁）。而被告林耿田之辯護人則以：被告林耿田並無對告
    訴人為恐嚇之言語。依證人陳洪月香之證詞可知，被告林耿
    田當時是要擋在告訴人與被告許明義之間勸架，後來是因誤
    認告訴人木板打到他，才會有生氣追逐告訴人的舉動。又被
    告林耿田並未造成告訴人受傷，告訴人對其傷勢如何造成陳
    述前後不一，其指述不可採信。再就勘驗結果，被告林耿田
    追告訴人時，鋸刀並無碰到告訴人，也沒有造成告訴人受傷
    ，被告林耿田並無任何傷害之行為，請為無罪之諭知等語，
    為被告林耿田辯護（本院卷第216-217頁）。
五、經查：
(一)被告許明義、林耿田與告訴人均為上址之住戶，3人為鄰居
    。告訴人於上揭時間，駕駛自小客車返家時，三方因停車問
    題發生口角，被告許明義隨手拿起旁邊的木板欲攻擊告訴人
    ，而後告訴人與被告許明義先發生肢體推擠、拉扯，告訴人
    隨即搶下被告許明義手持之木板，被告許明義見狀再拿起旁
    邊的木條攻擊告訴人，告訴人則手持上開木板反擊，雙方遂
    手持上開器具持續互相攻擊對方。嗣被告林耿田欲上前制止
    時，不慎遭被告許明義所持有之木條打到頭部，因誤認是告
    訴人所為，而對告訴人心生不滿，便返回住家持鋸刀至現場
    欲攻擊告訴人，告訴人隨即往巷口跑，被告林耿田緊追在後
    ，因失去平衡而將鋸刀往告訴人方向丟去，鋸刀掉落於地上
    ，告訴人與被告林耿田再徒手相互拉扯、推擠等情，為被告
    2人於警詢、偵訊及本院審理時陳述明確(警卷第4-6頁、偵
    卷第21-22頁、本院卷第45、130、137-139、211、217頁)，
    核與證人即告訴人、證人即在場目擊者陳洪月香於偵查及本
    院審理時證述情節相符（偵卷第23頁，本院卷第136-137、1
    90-195、196-201頁），復有高雄市政府警察局鳳山分局扣
    押筆錄1份、現場及木板、木棍、鐵棍、鋸刀等照片（警卷
    第35-37、7、15、25頁），及鋸刀1把扣案可憑。另經本院
    當庭勘驗巷口之監視器錄影光碟屬實，並製成勘驗筆錄暨擷
    取畫面照片1 份在卷可按（本院卷第133-135、147-155頁，
    勘驗結果詳列如附件所示）。而告訴人與被告2人發生衝突
    之後，於案發當日即至杏和醫院急診治療，經診斷告訴人受
    有左手虎口擦傷併瘀腫3X2公分、左手第二指紅1X0.2公分、
    右手掌瘀紅1X1公分、紅2X1公分等傷害，業據告訴人證述明
    確，並有杏和醫院診斷證明書1份在卷可佐（警卷第27頁）
    ，此情亦堪認定。是被告2人確有於上開時、地與告訴人發
    生口角及肢體衝突(情節如上所述），而告訴人受有上開傷
    勢等事實，堪予認定。
(二)恐嚇危害安全罪嫌部分：
　1.告訴人固指稱被告2人於斯時有對伊恫稱如起訴書所示之言
    語，致伊心生恐懼等語(本院卷第189、192頁)，然被告2人
    均堅詞否認此情。而據證人即在場目擊者陳洪月香於偵查中
    證稱：我沒有聽到被告2人對告訴人說要給他死這樣的話，
    也沒有聽到其他的話，只有看到許明義要拿東西打告訴人等
    語(偵卷第23頁）；復於審理中證稱：告訴人與許明義一開
    始是大小聲在吵架，後來許明義拿棍子要打告訴人，告訴人
    怕被打就拿木板抵擋。我沒有聽到許明義對告訴人說「要讓
    你全家死光光…幹你娘。我要讓你好看…」，我也沒有聽到林
    耿田對告訴人說恐嚇的話等語（本院卷第196-199頁），參
    以證人陳洪月香於上開作證之前，均已依法具結，此有其親
    簽之證人結文附卷可憑（偵卷第31頁、本院卷第221頁），
    足以擔保其證言之真實性，又證人陳洪月香與被告2人及告
    訴人係屬鄰居關係，且證稱：與本案當事人間並無糾紛或仇
    恨等語(警卷第30頁)，而卷內並無證據可徵其與本案當事人
    間有何冤仇或偏頗任一方之事由，當無甘冒偽證罪之風險之
    動機及必要，又其歷次證述均屬一致，堪認其之證詞可信度
    甚高。再經本院當庭勘驗巷口監視器錄影光碟內容，發覺僅
    有錄到被告2人與告訴人發生衝突之畫面，聲軌部分只有雜
    訊，並未錄到彼此的對話聲乙節，有上開勘驗筆錄可佐（詳
    參附件），是從本案監視器錄影光碟亦無從證明被告2人有
    對告訴人恫稱如起訴書所示之言語。
　2.又告訴人於審理中亦稱：本案被告2人分別對我恐嚇部分，
    我沒有錄音或其他證據可佐證等語(本院卷第193頁)，是關
    於被告2人涉犯恐嚇罪嫌部分，依現存卷內事證，除告訴人
    之單一指訴外，尚無其他補強證據足以佐證被告2人確有對
    告訴人為上開恐嚇之言詞，是公訴人認被告2人涉犯恐嚇危
    害安全罪嫌所提出之證據或指出之證明方法，其訴訟上之證
    明，尚未達於通常一般之人均不致有所懷疑，而得確信其為
    真實之程度，從而，公訴意旨所指被告2人此部分恐嚇危安
    犯行尚屬不能證明。
(三)傷害罪嫌部分：
　1.按已著手於犯罪行為之實行而不遂者，為未遂犯。未遂犯之
    處罰，以有特別規定者為限，刑法第25條1項、第2項前段定
    有明文。另按刑法第277 條第1項之傷害罪，以有傷害人之
    意思並發生傷害之結果者始能成立，若加害者以傷害人之意
    思而加暴行，尚未發生傷害之結果，除法律對於此項暴行另
    有處罰規定者外，自不成立何種罪名。換言之，縱行為人有
    出手攻擊被害人之行為，然無證據證明因此造成被害人受有
    傷害的話，充其量僅成立傷害罪之未遂犯，因刑法並未處罰
    傷害之未遂犯，基於罪刑法定原則，傷害未遂尚不構成犯罪
    。
　2.關於告訴人本案傷勢是否確為被告2人所造成乙節，經查：
　⑴依本院勘驗現場監視器錄影光碟之結果，可知本案衝突發生
    經過略以：被告許明義先拿取置放在牆壁雜物堆的木板，走
    近告訴人欲攻擊之，告訴人見狀欲奪走該木板，2人爭奪一
    陣後，告訴人朝被告許明義揮了一拳，並奪走該木板；被告
    許明義隨後又拿取一長條物體朝告訴人揮打數下，告訴人則
    持木板抵擋、反擊，此時被告林耿田遭被告許明義揮打時反
    彈的長條物體打到頭部。而後被告許明義又拿取長條物體朝
    告訴人揮打數下，告訴人則持續拿手中的木板抵擋、反擊，
    並未遭該長條物體打到，2人揮打一陣之後，遂暫停揮打動
    作，開始口頭爭執。嗣現場平靜約1分40秒後，被告林耿田
    突自屋內持鋸刀至現場欲攻擊告訴人，告訴人見狀隨即往巷
    口跑，被告林耿田高舉鋸刀緊追在後，因追不上告訴人，即
    將鋸刀往告訴人方向丟去，致鋸刀掉落於巷口處，2人再徒
    手拉扯、推擠，而後被告林耿田見未能取回鋸刀，隨即走回
    巷內等情，業經本院當庭勘驗明確，並有上開勘驗筆錄暨擷
    取畫面照片1 份可佐（本院卷第133-135、147-155頁，詳參
    附件）。
　⑵據證人陳洪月香於審理中證稱：我看到許明義拿棍子要打告
    訴人，告訴人怕被打到就拿木板抵擋，許明義一直攻擊，打
    到木板裂開，林耿田跑出來，不知道是要勸架還是怎麼樣，
    剛好被打到頭部，林耿田就生氣拿刀要砍告訴人，告訴人一
    直跑，到後來林耿田就自己跌倒。告訴人沒有打許明義，告
    訴人怕被許明義打，所以一直往後退。林耿田自己被木板打
    到受傷，不是告訴人打的等語（本院卷第196-198頁），核
    與監視器錄影畫面大致相符，足認本件衝突係被告許明義持
    木板欲朝告訴人攻擊在先，告訴人雖亦有持木板反擊，但主
    要係為抵擋對方之攻勢。然被告許明義起初所持之木板並未
    實際打到告訴人，該木板即旋遭告訴人奪下；而後被告許明
    義續持木條朝告訴人揮打，亦遭告訴人手持上開木板抵擋、
    反擊，故被告許明義所持木條亦未實際打到告訴人。
　⑶再從上開勘驗結果及證人陳洪月香之證詞交互以觀，可知被
    告林耿田因頭部不慎遭被告許明義之木條擊中，卻誤認係告
    訴人所為而心生不滿，故轉身回屋內拿取鋸刀追擊告訴人，
    惟終因體力不及身手矯健之告訴人而無法追上，於盛怒之下
    ，被告林耿田將鋸刀朝告訴人方向丟出，鋸刀因而掉落在地
    ，是被告林耿田實際上亦未有以鋸刀砍傷告訴人乙節，亦堪
    認定。從而，證人即告訴人於警詢中所證稱：被告林耿田跑
    回家中，拿鋸刀追殺我，我跑到巷口，以雙手抵擋鋸刀，以
    致受傷等語(警卷第24頁），乃與上開勘驗結果不符，難認
    屬實。
  ⑷而觀諸告訴人所受傷勢為「左手虎口擦傷併瘀腫3X2公分、左
    手第二指紅1X0.2公分、右手掌瘀紅1X1公分、紅2X1公分等
    傷害」乙節，有杏和醫院診斷證明書1份附卷可查（警卷第2
    7頁），復據告訴人於審理中證稱：除左手虎口跟第二手指
    還有右手掌外，我的身上、手腳、頭部、背部並無其他的傷
    勢等語(本院卷第194頁)，可見告訴人本案之傷勢均集中於
    手部位置，並呈擦傷、瘀腫、瘀紅之狀況，無切割傷或穿刺
    傷，且傷情尚屬輕微，又告訴人之頭部、身體、腿部等處則
    未有傷勢，此一情形亦與上開勘驗結果所見、告訴人未實際
    遭被告2人所持之工具擊中或砍傷之情節相符，難認告訴人
    所受本案傷勢係被告2人所造成。
　⑸復據告訴人於本院審理中證稱：我從許明義手上奪下木板後
    丟在地上，結果他又拿木棒要打我，我手上完全沒有任何東
    西，我怕被打到，就拿地上的木板(見警卷第7頁)起來擋。
    過程中我一直在抵抗，我沒有辦法明確指出是被誰打到或怎
    樣的情況造成，這些傷勢都是在抵抗過程中產生。我沒有辦
    法確定我的傷勢是被人家打中、擊中、割到，還是我拿木板
    所造成等語(本院卷第190、193-195頁)。參以告訴人當時所
    持之木板，係一體積非小，且表面粗糙、未見上釉之物，此
    有現場照片乙張在卷足參(警卷第7頁)，衡情一般人若徒手
    抓握該木板，於施以一定力道之下，很可能會造成手部受有
    一定傷勢；而據本院上開勘驗結果可見，告訴人除持該木板
    抵擋被告許明義之攻擊外，亦有持該木板加以反擊，是尚無
    法排除告訴人在衝突過程中，因現場情況混亂，於持木板反
    擊時，不慎導致自己受傷之可能，實難逕認係因抵禦被告許
    明義之揮擊所造成，而無從認定告訴人之本案傷勢係因被告
    許明義傷害行為所致。
　3.稽上各情，被告許明義遇事不思和平溝通，竟持木板、木條
    等物朝告訴人攻擊；被告林耿田則因頭部不慎遭擊中，誤認
    係告訴人所為而心生不滿，竟率爾持鋸刀追擊告訴人，其等
    2人訴諸暴力之行為實不可取，殊值非難，然依現存卷內事
    證，僅能證明被告2人於上揭時、地，有與告訴人發生衝突
    ，互為攻擊，然告訴人是否因被告2人之行為而受有傷害之
    結果，在訴訟上之證明，檢察官所為舉證尚未達於通常一般
    之人均不致有所懷疑，而得確信其為真實之程度。此外，檢
    察官復未提出其他積極證據，或指明證明之方法以證明被告
    2人所為造成告訴人受傷結果，或說服本院形成被告有罪之
    心證，因傷害罪屬結果犯，且未處罰未遂犯，基於「事證有
    疑、利於被告」之證據原則，本案尚難遽認被告2人有何公
    訴意旨所指傷害犯行。揆諸前揭說明，被告2人被訴傷害事
    實既屬不能證明，自應為無罪之諭知。
六、綜合上述，本件公訴意旨雖認被告2人均涉犯恐嚇危害安全
    、傷害等罪嫌，惟經核公訴意旨所提出之證據及證明方法，
    因所提出之證據，均尚有合理懷疑存在，未達於通常一般之
    人均不致有所懷疑，而得確信其為真實之程度者，依照前揭
    說明，自應對被告2人為無罪之諭知。
據上論斷，應依刑事訴訟法第301 條第1 項前段，判決如主文。
本案經檢察官郭來裕提起公訴，檢察官姚崇略、陳宗吟到庭執行
職務。
中　　華　　民　　國　　111 　年　　3 　　月　　17　　日
                  刑事第七庭  審判長法　官  林柏壽
                                    法  官  陳力揚
                                    法  官  洪韻筑
以上正本證明與原本無異。
如不服本判決應於收受判決後20日內向本院提出上訴書狀，並應
敘述具體理由。其未敘述上訴理由者，應於上訴期間屆滿後20日
內向本院補提理由書(均須按他造當事人之人數附繕本)「切勿逕
送上級法院」。 
因疫情而遲誤不變期間，得向法院聲請回復原狀。
中　　華　　民　　國　　111 　年　　3 　　月　　17　　日
                                    書記官  蔡嘉晏
附件：
勘驗標的： 一、資料夾名稱「0000000錦富街27巷糾紛監視器」、檔名「122.254.0.108_CH01_00000000_211000」之檔案（影片時間21：16：18至21：20：57間） ※勘驗結果如下：     1.影片時間21：16：18至21：17：12       錦富街27巷口內之監視器。許明義、林耿田2人並肩而立，與孫偉洲爭執對峙。影片只有雜訊聲，無法聽到雙方對話（截圖編號1）。      2.影片時間21：17：13至21：18：42       (1)畫面時間21：17：19許          許明義突然轉身拿取置放在牆壁雜物堆的木板（截圖編號2），走近孫偉洲欲攻擊之，孫偉洲見狀即欲奪走該木板，二人爭奪一陣後，孫偉洲朝許明義揮了一拳，並奪走該木板（截圖編號3）。       (2)畫面時間21：17：29許          林耿田原僅站在一旁觀看，見孫偉洲奪走木板後即走          至孫偉洲與許明義中間，並面向孫偉洲，許明義隨後          又在雜物堆旁拿取一長條物體，孫偉洲並未被許明義          手持之長條物體打到，林耿田則走至一旁（截圖編號4）。       (3)畫面時間21：17：34許          許明義持該長條物體朝孫偉洲揮打數下，孫偉洲則持          木板抵擋、反擊。此時，站立一旁之林耿田被許明義          揮打時反彈的長條物體打到頭部，林耿田以手摀住被          打到的部位（截圖編號5）。       (4)畫面時間21：18：42許          許明義又在該雜物堆拿取長條物體，並持之朝孫偉洲揮打數下，孫偉洲則拿手中的木板抵擋、反擊，並未被許明義手持之長條物體打到。二人揮打一陣之後，暫停揮打動作，開始口頭爭執，林耿田則始終站在一旁以手摀頭，並不時的加入口頭爭執，許明義則到旁邊（被電線桿擋住），孫偉洲見許明義不再攻擊，就把木板丟置一旁，林耿田上前與孫偉洲口頭爭執後隨即走進屋內（截圖編號6），孫偉洲及許明義（仍手持長條物體）則各自對立在現場，並無肢體上的衝突。       3.影片時間21：20：24至21：20：57       (1)現場平靜約1分40秒後，畫面時間21：20：24許，林耿田突自屋內持鋸刀走至現場（截圖編號7），欲攻擊孫偉洲，孫偉洲見狀隨即往巷口跑，林耿田高舉鋸刀緊追在後（截圖編號8）。       (2)畫面時間21：20：29許          林耿田見追不上孫偉洲，即將鋸刀往孫偉洲方向丟去          ，似擊中孫偉洲之小腿後掉落在地上，彈到巷口處（          截圖編號9）。       (3)畫面時間21：20：30許          在林耿田約追了5秒後，孫偉洲見林耿田已無鋸刀，即停住並回頭面向林耿田，二人開始發生肢體拉扯、推擠（截圖編號10、11），孫偉洲為阻止林耿田撿拾地上的鋸刀，左手推了林耿田一下致其跌坐在地（截圖編號12），起身後又與孫偉洲拉扯、推擠至畫面外。       (4)畫面時間21：20：53許          林耿田持手機走回巷內，許明義在過程中均仍手持長          條物體在巷底觀看（截圖編號13）。  二、資料夾名稱「0000000錦富街27巷糾紛監視器」、檔名「122.254.0.108_CH02_00000000_211000」之檔案（影片時間21：20：24至21：21：19間） ※勘驗結果如下：     1.影片時間21：20：24至21：20：30       錦富街27巷口旁之監視器，影片只有雜訊聲，未錄到人的對話聲。      2.影片時間21：20：31至21：21：19       (1)畫面時間21：20：31許          林耿田丟出之鋸刀出現在巷口的地上（截圖編號14）          。       (2)畫面時間21：20：38許至21：21：19          孫偉洲為阻止林耿田撿拾地上的鋸刀，左手推了林耿田一下，右手拾起鋸刀，退後一步，林耿田欲奪回鋸刀，再度上前與孫偉洲拉扯、推擠，均被孫偉洲以左手撥開。孫偉洲從拾起鋸刀均以右手握在身後，未被林耿田奪回。林耿田見無法奪回鋸刀，隨即走回巷內，孫偉洲一度將鋸刀丟在地上又拾回，並站在巷口觀看林耿田之動靜（截圖編號15至17）。  【註：上開註記圖片對照部分，另參見本院卷第147-155頁】 

簡稱 卷宗名稱 警卷 高雄市政府警察局鳳山分局高市警鳳分偵字第10971112800號卷 偵卷 高雄地檢署109年度偵字第9980號卷 審訴卷 本院109年度審訴字第1396號卷 本院卷 本院110年度訴字第219號卷